臺灣雲林地方法院刑事判決
 110年度交易字第151號
公  訴  人  臺灣雲林地方檢察署檢察官
被      告  賴元閎


上列被告因公共危險案件，經檢察官提起公訴（110年度偵字第1
363號），被告於準備程序就被訴事實為有罪之陳述，經告知簡
式審判程序意旨，並聽取公訴人及被告之意見後，本院裁定行簡
式審判程序，判決如下：
    主  文
賴元閎駕駛動力交通工而吐氣所含酒精濃度達每公升零點二五毫
克以上，處有期徒刑陸月，併科罰金新臺幣參萬元，徒刑如易科
罰金，罰金如易服勞役，均以新臺幣壹仟元折算壹日。
    事  實
一、賴元閎有酒駕前科，仍不知悔改，於民國110年2月7日15時
    至16時許，在彰化縣二林鎮某工地飲用含酒精性飲料保力達
    及啤酒若干後，致其吐氣酒精濃度已達每公升0.25毫克以上
    ，仍基於不能安全駕駛動力交通工具而駕駛之犯意，於同日
    17時許，駕駛車牌號碼0000-00號自用小客車自上開飲酒處
    返家而行駛於道路。嗣於同日16時41分許，賴元閎駕駛上開
    車輛行經雲林縣斗南鎮台1線與雲80線道路口，因變換車道
    未顯示方向燈為警攔查，發現其有濃濃酒味，乃於同日18時
    47分許，對其進行酒測，測得其吐氣所含酒精濃度達每公升
    0.34毫克，而悉上情。
二、案經雲林縣警察局移送臺灣雲林地方檢察署檢察官偵查起訴
    。
    理  由
一、被告賴元閎所犯刑法第185條之3第1項之公共危險罪，屬於
    刑事訴訟法第376條第1項第1款所列之罪之案件，依同法第2
    84條之1規定，得由法官1人獨任審判；又被告於準備程序中
    ，就上開犯罪事實為有罪之陳述，且其所犯係死刑、無期徒
    刑、最輕本刑為3年以上有期徒刑以外之罪，經告知簡式審
    判程序之旨，並聽取檢察官及被告之意見後，本院依刑事訴
    訟法第273條之1第1項規定，當庭宣示裁定進行簡式審判程
    序，是本案之證據調查，依刑事訴訟法第273條之2規定，不
    受同法第159條第1項、第161條之2、第161條之3、第163條
    之1及第164條至第170條規定之限制，合先敘明。
二、上開犯罪事實，業據被告於警詢、偵查中、本院準備程序及
    審理時坦承不諱，並有下列證據資料可以佐證：
  ㈠雲林縣警察局交通隊違反公共危險酒精測定紀錄表（偵卷第1
    7頁）。
  ㈡雲林縣警察局舉發違反道路交通管理事件通知單（違規事實
    ：酒測值超過0.15毫克、變換車道未打方向燈）（偵卷第19
    頁）。
  ㈢財團法人台灣商品檢測驗證中心呼氣酒精測試器檢定合格證
    書（偵卷第35頁）。
  ㈣車牌號碼0000-00自用小客車車輛詳細資料報表（偵卷第31頁
    ）。
  ㈤雲林縣警察局取締「酒後駕車」公共危險案件檢測及觀察紀
    錄表（偵卷第33頁）。
三、綜上，足認被告之自白與事實相符，可以採信。本件事證已
    臻明確，被告上開犯行已可認定，應依法論科。
四、論罪科刑：
  ㈠核被告所為，係犯刑法第185條之3第1項第1款之駕駛動力交
    通工具而吐氣所含酒精濃度達每公升0.25毫克以上罪。
  ㈡爰審酌被告曾因酒駕之公共危險案件，分別經本院①以97年度
    虎交簡字第61號判決判處罰金刑確定，②以103年度虎交簡字
    第195號判決判處有期徒刑4月，③以109年度六交簡字第241
    號、第339號判決各判處有期徒刑3月、6月確定，並經本院
    以109年度聲字第1051號裁定應執行刑有期徒刑8月確定，有
    臺灣高等法院被告前案紀錄表附卷可參，更當知悉酒精成分
    對人之意識、控制能力具有不良影響，且超量飲酒將導致對
    周遭事務之辨識及反應能力降低，對往來之公眾及駕駛人自
    身皆具有高度之危險性；又酒後不開車已經政府傳媒廣為宣
    導，刑法第185條之3規定亦迭經修正加重，立法者顯然有意
    以重罰嚇阻酒駕歪風，被告竟仍漠視自身安危，枉顧公眾用
    路人之安全，再度為本件酒後駕車行駛於道路之犯行，法治
    觀念薄弱，非常不可取；衡以其為警攔檢後，所測得吐氣酒
    精濃度達每公升0.34毫克，已對道路交通安全產生一定危害
    ；惟念及其犯後始終坦承犯行，犯後態度尚佳，且所為幸未
    造成他人傷亡，暨被告自陳因工作不順利心情煩躁而為本案
    犯行之犯罪動機，目前無業，仰賴儲蓄及補助維生，之前從
    事粗工，日薪新臺幣1,600至1,700元之經濟狀況，離婚，家
    中有母親（因脊椎不好無法工作）、1名年幼子女之家庭狀
    況，為高職畢業之教育程度（本院簡式審判程序筆錄第4至6
    頁），併斟酌檢察官之求刑、被告對量刑之意見等一切情狀
    ，量處如主文所示之刑，並諭知易科罰金及易服勞役之折算
    標準，期許被告能改過遷善，切勿再犯。
五、依刑事訴訟法第273條之1第1項、第299條第1項前段，刑法
    第185條之3第1項第1款、第41條第1項前段、第42條第3項，
    刑法施行法第1條之1第1項，判決如主文。
本案經檢察官吳文城提起公訴，檢察官蕭仕庸到庭執行職務。
中　　華　　民　　國　　110 　年　　7 　　月　　29　　日
                  刑事第六庭    法  官  陳雅琪
以上正本證明與原本無異。
如不服本判決應於收受判決後20日內向本院提出上訴書狀，並應
敘述具體理由；其未敘述上訴理由者，應於上訴期間屆滿後20日
內向本院補提理由書（均須按他造當事人之人數附繕本）。「切
勿逕送上級法院」。
                                書記官  林家莉
中　　華　　民　　國　　110 　年　　7 　　月　　29　　日
附錄本案論罪科刑法條全文
中華民國刑法第185條之3
駕駛動力交通工具而有下列情形之一者，處2年以下有期徒刑，
得併科20萬元以下罰金：
一、吐氣所含酒精濃度達每公升零點二五毫克或血液中酒精濃度
    達百分之零點零五以上。
二、有前款以外之其他情事足認服用酒類或其他相類之物，致不
    能安全駕駛。
三、服用毒品、麻醉藥品或其他相類之物，致不能安全駕駛。
因而致人於死者，處3年以上10年以下有期徒刑；致重傷者，處1
年以上7年以下有期徒刑。
曾犯本條或陸海空軍刑法第54條之罪，經有罪判決確定或經緩起
訴處分確定，於五年內再犯第1項之罪因而致人於死者，處無期
徒刑或5年以上有期徒刑；致重傷者，處3年以上10年以下有期徒
刑。